# 出口先款后货方式下，预收账款与出口开票收入的差异，该如何处理？

提问人：wx_59c4b02d3a68 时间：2023-02-11 09:37:37
陈版主您好，我公司主要从事产品出口销售模式是先款后货，预收款项采用交易发生日的即期汇率折算，产品报关出口时按照月初的汇率确认收入及申报增值税退税，预收账款确认的收入与出口开票收入之间存在汇差，预收账款为非货币性项目，不应该确认汇兑损益。若将汇差确认为营业收入，则与海关申报的收入不一致。由于公司预收账款金额很大，汇差放在汇兑损益与营业收入对报表结构影响很大。请问陈版主，汇差应如何核算？

回答人：chenyiwei
预收账款（或合同负债）是外币非货币性项目。期末不应确认汇兑损益。因此，在确认收入时：
1 、由预收账款（或合同负债）转入的部分，按收款日汇率折算（即把原预收账款或合同负债的账面价值直接转入，无差额）；
2 、对应于货币资金、应收账款的部分，按收入确认日汇率折算。